臺灣桃園地方法院民事判決　　　　　　　110年度訴字第273號
原　　　告　林伯彥　
訴訟代理人　陳昱瑄律師
被　　　告　陳霖泓　
訴訟代理人　邱昱誠律師
上列當事人間請求損害賠償事件，於民國110年10月6日辯論終結
，本院判決如下：
    主  文
被告應給付原告新臺幣伍拾萬元及自民國一一○年二月十八日起
至清償日止，按週年利率百分之五計算之利息。
原告其餘之訴駁回。
訴訟費用由被告負擔四分之一，餘由原告負擔。
本判決第一項得假執行。但被告如以新臺幣伍拾萬元為原告預供
擔保，得免為假執行。
原告其餘假執行之聲請駁回。
    事實及理由
一、原告主張：原告與訴外人梁家瑜於民國103 年10月4 日結婚
    並育有兩子女，原共同經營公司且婚姻生活美滿，惟被告竟
    於109 年9 月間起，多次以通訊軟體LINE與梁家瑜互以「老
    公」、「老婆」相稱，且經常傳送踰越一般男女正常交往關
    係之親密對話，甚至於109 年11月4 日、同年月15日、同年
    月16日與梁家瑜出遊過夜，並發生性行為；此外，被告曾多
    次勸說梁家瑜與原告離婚，並煽動將兩子女帶離原告家庭，
    欲阻斷梁家瑜與原告修補婚姻關係之機會，原告知悉上情後
    ，身心遭受重大打擊，須尋求心理諮商。被告上開行徑，已
    嚴重破壞原告家庭共同生活圓滿安全及幸福，致原告身心嚴
    重受創，屬不法侵害原告基於配偶之身分法益且情節重大，
    並致原告精神上受有相當之痛苦，爰依民法第184 條第1 項
    前段、第195 條第1 項、第3 項之規定提起本件訴訟，請求
    被告賠償原告精神慰撫金新臺幣（下同）200 萬元等語。並
    聲明：㈠被告應給付原告200 萬元，及自起訴狀繕本送達翌
    日起至清償日止，按週年利率5 ％計算之利息。㈡願供擔保
    ，請准宣告假執行。
二、被告則以：就原告提出之被告與梁家瑜之通訊軟體LINE對話
    紀錄，為原告自行提出之私文書，並未提出原本，被告爭執
    其形式真正；另就原告與兩子女曾接受心理治療，尚不能證
    明與被告有何關聯，況原告已自承兩子女接受心理治療僅係
    為降低父母離婚對子女之影響，故原告請求無理由等語，資
    為抗辯，並聲明：㈠原告之訴及假執行之聲請均駁回。㈡如
    受不利判決，願供擔保，請准宣告免為假執行。
三、查，原告與梁家瑜於103 年10月4 日結婚並育有兩子女，後
    於109 年11月30日兩願離婚，另原告與兩子女曾接受心理治
    療等情，業據原告提出原告之戶口名簿影本、陽晴心理治療
    所收據在卷可稽（見本院訴字卷第21頁、第324-329 頁），
    且為兩造所不爭執，堪信為真實。
四、本院之判斷：
（一）查，被告雖就原告提出之被告與梁家瑜之通訊軟體LINE對
      話紀錄，爭執其形式上真正，然原告已提出自其本人手機
      之LINE通訊軟體接收梁家瑜傳送之「【LINE】與東青的聊
      天.txt」對話紀錄文字檔（下稱「與東青之聊天紀錄檔案
      」）並將之開啟後閱讀過程之錄影光碟，上開光碟並經本
      院當庭勘驗確認與「與東青之聊天紀錄檔案」相符，有勘
      驗筆錄在卷可稽（見本院卷第392-401 頁），且觀諸「與
      東青之聊天紀錄檔案」（見本院訴字卷第22-322頁）中暱
      稱為「東青」之人明確揭露被告住址、真實姓名、銀行帳
      戶等足可特定其身分之個人資料，應無可能係與被告素不
      相識之原告所虛捏。至被告雖抗辯稱：被告經梁家瑜同意
      後檢視其與原告之通訊軟體LINE對話紀錄，未見其曾傳送
      「與東青之聊天紀錄檔案」予原告，且原告在其聲稱收受
      梁家瑜傳送「與東青之聊天紀錄檔案」之日，曾於凌晨5
      時49分傳送：「我可以過去抱抱睡嗎」、「我好難過……
      」，然原告提出之上開錄影光碟內容中竟闕漏上開文字，
      可見「與東青之聊天紀錄檔案」並非為梁家瑜所傳送云云
      ，然梁家瑜在將「與東青之聊天紀錄檔案」傳送予原告後
      ，本有可能隨時將之刪除，且梁家瑜在其手機通訊軟體中
      將原告傳送之部分言語刪除，本可憑其意願為之，自難因
      而認為原告提出之「與東青之聊天紀錄檔案」並非真正，
      附此敘明。
（二）而觀諸「與東青之聊天紀錄檔案」中，被告多次傳送內容
      親暱之對話予梁家瑜，如於109 年9 月23日傳送「你在酸
      我呀你酸我一次我就親你一下」，於109 年10月30日傳送
      「我好想你喔幹什麼鬼」、「我現在腦子只有你的時候誰
      在我面前我都看不下去」，於109 年11月2 日傳送「拜託
      好不好我每天朝思暮想你打擊我信心幹嘛到底為啥有可能
      不能去」，於109 年11月6 日傳送「我可以幫你洗澡啊你
      害羞啥」，109 年11月12日傳送「趕快用你的愛充滿我」
      ，於109年11月22日傳送「大家問我脖子上怎麼回事，我
      說胎記你呢我不許你跟別人睡」，上開對話內容，已明顯
      踰越一般男女正常交往之分際至明。
（三）此外，觀以「與東青之聊天紀錄檔案」中，梁家瑜與被告
      於109 年11月1 日即討論於同年月4 日共同入住高級旅館
      ，同年月2 日則討論於同年月16日被告生日時相聚，於同
      年17日被告甚至向梁家瑜稱：「我已經把我的熱血注入妳
      體內，不太可能會冷」、「你早上才見過我」、「咱們昨
      晚睡一起，你還記得嗎？哈囉。」、「我正在你身上播種
      啊保留妳的完美基因」，可見梁家瑜與被告確有為性交行
      為之事實。再者，被告甚至於109 年11月17日向梁家瑜稱
      ：「妳下課接走小孩啊」，於109 年11月21日向梁家瑜稱
      ：「你決定吧其實我不應該一直叫你離婚，可是我就是想
      要叫你離婚。」，足認被告亦有煽動梁家瑜與原告離婚，
      甚至鼓吹梁家瑜將幼子帶離家庭甚明。
（四）凡此，均可認被告所為確已逾越一般男女正常交往之分際
      ，而侵害原告基於婚姻關係而享有之身分法益且情節重大
      。從而，原告主張依民法第184 條第1 項前段、第195 條
      第3 項準用第1 項規定，請求被告給付精神慰撫金，作為
      非財產上之損害賠償，核屬有據。
（五）次按慰藉金之多寡，應斟酌雙方之資力與加害之程度及其
      他各種情形核定相當之數額；其金額是否相當，自應依實
      際加害情形與被害人所受之痛苦及雙方之經濟狀況等關係
      決定之，最高法院85年度台上字第460 號判決意旨可資參
      照。爰審酌原告與梁家瑜自103 年10月4 日結婚至109 年
      11月30日離婚，結縭期間約6 年1 月及兩造之學歷、資力
      、家庭狀況、及原告受侵害之程度等一切情狀（考量兩造
      隱私，不予詳述），認原告所得請求之非財產上損害賠償
      ，應以50萬元為適當，逾此範圍之請求，為無理由，應予
      駁回。另原告主張其因被告之不法侵權行為導致接受心理
      治療，因原告對上開主張之事實僅提出陽晴心理治療所收
      據，未能提出證據證明被告之不法侵權行為與原告前往心
      理治療存在因果關係，本院自無從將原告前往心理治療認
      定為被告之不法侵權行為所致之損害，附此敘明。
（六）末按給付無確定期限者，債務人於債權人得請求給付時，
      經其催告而未為給付，自受催告時起，負遲延責任。其經
      債權人起訴而送達訴狀，或依督促程序送達支付命令，或
      為其他相類之行為者，與催告有同一之效力；遲延之債務
      ，以支付金錢為標的者，債權人得請求依法定利率計算之
      遲延利息，民法第229 條第2 項、第233 條第1 項前段分
      別定有明文。又應付利息之債務，其利率未經約定，亦無
      法律可據者，週年利率為5 ％，亦為同法第203 條所明定
      。本件原告係依侵權行為之法律關係，請求被告負損害賠
      償之責，自屬無確定期限之債務，則原告請求被告給付自
      起訴狀繕本送達翌日即110 年2 月18日起至清償日止，按
      週年利率5 ％計算之利息，核無不當，亦應准許。
五、綜上所述，原告依民法第184 條第1 項前段、第195 條第1
    項、第3 項規定，請求被告給付50萬元，及自110 年2 月18
    日起至清償之日，按週年利率5 ％計算之利息，為有理由，
    應予准許；逾此部分之請求，則無理由，應予駁回。又本件
    判決命被告給付之金額未逾50萬元，就原告勝訴部分，爰依
    民事訴訟法第389 條第1 項第5 款之規定，依職權宣告假執
    行，並依民事訴訟法第392 條第2 項規定，依聲請酌定相當
    之擔保金額，准許被告供擔保得免為假執行；至原告敗訴部
    分，其假執行之聲請即失所附麗，應併予駁回。
六、訴訟費用負擔之依據：民事訴訟法第79條。
中    華    民    國  110     年    11    月    10    日
                  民事第一庭    法  官  蕭淳尹
以上正本係照原本作成
如對本判決上訴，須於判決送達後 20 日內向本院提出上訴狀。
如委任律師提起上訴者，應一併繳納上訴審裁判費。
中    華    民    國  110     年    11    月    10    日
                                書記官  鄧文琦